【裁判字號】    99,撤緩,80
【裁判日期】    990817
【裁判案由】    撤銷緩刑
【裁判全文】
臺灣臺南地方法院刑事裁定              99年度撤緩字第80號
聲  請  人  臺灣臺南地方法院檢察署檢察官
受  刑  人  甲○○
上列聲請人因受刑人犯公共危險等案件（98年度簡字第905號）
，聲請撤銷緩刑之宣告（99年度執聲字第868號），本院裁定如
下：
    主  文
聲請駁回。
    理  由
一、聲請意旨略稱：受刑人甲○○因公共危險等案件，經臺灣臺
    南地方法院以98年度簡字第905號判處拘役90日（下稱本案
    ），緩刑2年，並於98年5月25日確定。茲因受刑人於本案判
    決確定前另犯殺人罪，自97年9月23日入臺灣臺南看守所羈
    押至今，未能於本案判決確定後1年2月（即99年7月24日前
    ）命令期限內，完成80小時義務勞務，其行為顯已違反刑法
    第74條第2項第5款規定且情節重大，已合於刑法第75條之1
    第1項第4款規定，因而聲請將上述緩刑之宣告予以撤銷等語
    。
二、按受緩刑之宣告而有下列情形之一，足認原宣告之緩刑難收
    其預期效果，而有執行刑罰之必要者，得撤銷其宣告：(一)緩
    刑前因故意犯他罪，而在緩刑期內受得易科罰金之有期徒刑
    、拘役或罰金之宣告確定者。(二)緩刑期內因故意犯他罪，而
    在緩刑期內受得易科罰金之有期徒刑、拘役或罰金之宣告確
    定者。(三)緩刑期內因過失更犯罪，而在緩刑期內受有期徒刑
    之宣告確定者。(四)違反第74條第2項第1款至第8款所定負擔
    情節重大者，刑法第75條之1第1項定有明文。又緩刑宣告是
    否得撤銷，除須符合刑法第75條之1第1項各款之要件外，並
    採裁量撤銷主義，賦予法院撤銷與否之權限，故於第1項規
    定：「足認原宣告之緩刑難收其預期效果，而有執行刑罰之
    必要」，供作審認之標準。亦即於上揭「得」撤銷緩刑之情
    形，由法官依職權本於合目的性之裁量，妥適審酌被告所犯
    前後數罪間，關於法益侵害之性質、再犯之原因、違反法規
    範之情節是否重大、被告主觀犯意所顯現之惡性及其反社會
    性等情，是否已使前案原為促使惡性輕微之被告或偶發犯、
    初犯改過自新而宣告之緩刑，已難收其預期之效果，而確有
    執行刑罰之必要。
三、經查，受刑人前因殺人案件，經臺灣臺南地方法院檢察官聲
    請羈押（97年度聲羈字第448號），本院於97年9月23日以97
    年度聲羈字第442號裁定令入臺南看守所羈押，迄今仍在羈
    押中，其所犯殺人案件亦經本院於98年8月14日以97年度重
    訴字第19號判決有期徒刑15年，嗣經上訴，由臺灣高等法院
    臺南分院於99年5月27日以98年度上訴字第972號判決上訴駁
    回，目前仍上訴中。本案受刑人所犯公共危險等案件，係於
    98年4月29日羈押期間判決，受刑人自本案判決後迄今均未
    曾被釋放出所，客觀上乃無於命令期限內（1年2月）完成80
    小時義務勞務之可能，是其違反刑法第74條第2項第5款之規
    定固屬事實，卻難歸咎於受刑人，亦難認有違反規定「情節
    重大」之情。聲請人主張受刑人未履行緩刑所定負擔，雖非
    無據，然所以未履行之原因，既難歸咎受刑人，本院因認尚
    無違「情節重大」之要件，本件聲請遂應予駁回。
四、依刑事訴訟法第220條，裁定如主文。
中    華    民    國    99    年    8     月    17    日
                  刑事第六庭    法  官  吳坤芳
以上正本證明與原本無異。
如不服本裁定，應於送達後5日內，向本院提出抗告狀。
                                書記官  程伊妝
中    華    民    國    99    年    8     月    17    日

司法院資訊處製作；財團法人民間司法改革基金會備份。
